臺灣高雄地方法院刑事判決　　　　　　　　　　　　九十一年度訴字第一四九九號
　　公　訴　人　臺灣高雄地方法院檢察署檢察官
　　被　　　告　丁○○
　　指定辯護人　本院公設辯護人戊○○
右列被告因強盜等案件，經檢察官提起公訴（九十一年度偵字第六三九九號），本院
判決如左：
    主  文
丁○○意圖為自己不法之所有，以強暴至使不能抗拒，而取他人之物，處有期徒刑陸
年。
    事  實
一、丁○○於妨害家庭、脫逃罪假釋期間，仍不知戒慎悔改，見年已八十餘歲之丙○
    老弱獨居可欺，竟萌生貪念，意圖為自己不法之所有，於九十一年三月十二日中
    午，以聊天為由，進入丙○位於高雄縣鳥松鄉○○路三十九號住處，先與丙○閒
    話家常解除丙○防衛心，並於言談間探知丙○褲頭腰帶間繫有現金，乃於當日十
    八時許，趁丙○臥床之際，動手勒住丙○脖子，並毆打其胸部，因遭丙○反抗，
    繼而再以棉被悶住許女頭部，致其無法反抗後，強行脫下丙○褲子，取走褲帶間
    之現款約新臺幣四、五千元，致丙○亦受有頸子紅腫、左胸瘀青等傷害。得手離
    去之際，適為丙○之弟乙○○返家撞見，乙○○入屋經丙○告知甫遭丁○○強取
    財物之事，再追出已不見丁○○，經向鄰居陳林秀月、張財招、謝朝賜等人查知
    丁○○姓名報警，警方嗣於同月二十二日九時五十分許，在高雄縣彌陀鄉光和村
    某魚塭工寮內逮獲丁○○。
二、案經丙○訴由高雄縣警察局仁武分局移送臺灣高雄地方法院檢察署檢察官偵查起
    訴。
    理  由
一、訊據被告丁○○坦承於右揭時、地以棉被覆蓋告訴人丙○頭部，強取許女繫於腰
    帶褲頭之現金等事實，惟否認有對告訴人勒脖、毆打、脫褲等行為，辯稱：伊僅
    以棉被蓋住告訴人，警訊遭脅迫刑求始供稱有勒脖強脫褲子等情節云云。
（一）首查被告抗辯警訊遭刑求一節，已據負責訊問被告警訊筆錄之員警張存中於本
      院堅詞否認，並稱：被告警訊筆錄是在警局公開辦公室所訊問，非在祕密房間
      製作，筆錄內記載被告勒住丙○脖子、強脫褲帶之事，是被告自行承認，當日
      在警局並無人對其毆打刑求等語（見本院九十一年六月二十五日審判筆錄），
      而被告於檢察官偵查期間始終未提及警訊遭刑求之事，且於移送內勤檢察官初
      訊時復坦承強行脫褲情節，衡情倘其警訊就此部分供述之自白係遭刑求所致，
      何以當日移送檢察官偵辦時未及時抗辯翻供，反而供述與警訊內容相同之情節
      ，乃至於偵查期間亦始終無任何隻字片語，致遭檢察官以上述案情起訴後，始
      於本院審理期間提出，是其遲至本院審理時始行提出之刑求抗辯，已難謂無可
      疑之處，參以被告就其如何遭刑求之情節，初於本院九十一年六月四日審理期
      日陳稱製作筆錄時，警員要伊承認上述情節，否則要拿椅子打伊等脅迫情事，
      後經製作筆錄之甲○○○○到庭陳述前揭訊問經過，則又改稱是進入警局時即
      遭一名警員打耳光，不是在庭之甲○○○○打伊等語，前後供述顯然不一，況
      遍查警偵訊全部卷證資料，亦無被告為警逮捕後乃至移送檢察官偵辦期間，身
      體有何傷情之相關記載，是其所為警訊陳述遭刑求之抗辯，要難採信為真。
（二）次查，右揭被害情節，業據告訴人丙○於警訊中指述綦詳，且其嗣於本院審理
      時亦始終堅稱遭被告脫褲、悶被之情，參核當日返家聽聞告訴人遇害之證人乙
      ○○於警訊及本院九十一年八月二十八日訊問時均證述告訴人當日胸部、喉嚨
      （脖子）確實均有受傷，是伊將告訴人送醫，告訴人亦有向其述說遭對方毆打
      、勒脖之情，並有告訴人遇害當日之診斷證明書載明頸部紅腫、左胸瘀青等傷
      勢在卷足資佐證，顯然告訴人之傷勢與其陳稱遭被告勒脖、毆打之情亦相吻合
      ，堪認告訴人之指述應為真實可信，由此亦可證明被告警訊坦承因一時緊張又
      害怕告訴人會叫救命，因而勒住告訴人脖子，並將其褲子強行脫下後才強取繫
      於褲頭腰帶間之現金等語，確為事實無誤，自可採為認定其對告訴人確有施以
      勒脖、毆打等強暴行為之證據，被告嗣於偵審期間就此部分案情所為之翻異陳
      詞，應係避重就輕之飾詞，不可採信。又被告於偵審期間另坦承因怕告訴人喊
      叫，而以棉被蓋住告訴人頭部等語，核亦告訴人指訴遭被告悶被之情節相合，
      從而，被告對告訴人施以勒脖、毆打、悶棉等強暴行為，致其無法反抗，而強
      行脫褲取款，因而致告訴人受有前揭傷勢等強盜、傷害犯行，事證已臻明確，
      洵堪認定。
（三）至公設辯護人以被告前曾有精神疾病就醫病史，聲請鑑定被告行為時是否處於
      精神耗弱或心神喪失一節，經本院函請高雄市立凱旋醫院醫師鑑定結果，業已
      排除被告犯案當時有精神耗弱或心神喪失之可能，有該院精神鑑定書在卷可稽
      ，故被告行為時並無精神耗弱或心神喪失問題，已堪確認，附此敘明。
二、核被告所為，係犯刑法第二百七十七條第一項傷害罪及同法第三百二十八條第一
    項之強盜罪。其所犯上開二罪，有方法結果之關係，為牽連犯，應依刑法第五十
    五條規定從一重之強盜罪處斷。審酌被告正值壯年不思正當獲取金錢，見告訴人
    老弱可欺，即施以強暴強取告訴人財物，惡性不輕，且對被害人身心亦造成甚大
    危害，又本案係其前案所犯妨害家庭、脫逃罪刑期假釋期間再犯，有臺灣高雄地
    方法院檢察署刑案資料查註紀錄表在卷可稽，素行不佳暨其犯罪手段、犯罪所得
    財物等一切情狀，量處如主文所示之刑，以資懲儆。
據上論斷，依刑事訴訟法第二百九十九條第一項前段，刑法第二百七十七條第一項、
、第三百二十八條第一項、第五十五條，罰金罰鍰提高標準條例第一條前段，判決如
主文。
中      華      民      國    九十一    年      十      月     三十     日
                              臺灣高雄地方法院刑事第五庭
                                    法  官  陳  淑  卿
右正本證明與原本無異。
如不服本判決，應於判決送達後十日內，向本院提出上訴狀。
                                    書記官  邱  靜  銘
中      華      民      國    九十一    年      十      月     三十     日
附錄本判決論罪科刑適用法條
刑法第二百七十七條第一項
刑法第三百二十八條第一項
意圖為自己或第三人不法之所有，以強暴、脅迫、藥劑、催眠術或他法，至使不能抗
拒，而取他人之物或使其交付者，為強盜罪，處五年以上有期徒刑。
